Minutes et répertoires du notaire Philippe TULLOUE, 25 avril 1576 - 20 août 1618 (étude XXIV)
Archives nationales
- Minutes de Philippe TULLOUE, 1576 - 1621; MC/ET/XXIV/61 - MC/ET/XXIV/152
  - Minutes (inventaires après décès). 1600 - 1604, MC/ET/XXIV/142
    - Inventaire après décès de Jeanne Choppin (alias Chopin), veuve de Guillaume Regnier, tailleur d'habits à Paris, à la requête de Bon de Serre bénéficier demeurant à Rouen, comparant par Pierre Le Meneau, procureur au Châtelet de Paris, son procureur, ledit De Serre créancier de la défunte, et en la présence de Françoise Jamet, femme séparée de biens d'avec Gabriel Servyan, son mari, maître joueur d'instruments à Paris, habile à se dire et porter héritière de ladite défunte Chopin sa mère, que comme créancière d'icelle défunte, assistée de Mathurin Rousseau, procureur audit Châtelet, son procureur; aussi en la présence de Guillaume Marchant, bourgeois de Paris, en son nom à cause de Marie Regnier, sa femme, aussi habile à être héritière de ladite défunte Chopin sa mère, et encore ledit Marchant comme créancier de ladite défunte; pareillement en la présence de Marguerite Le Roy, servante de ladite défunte et sa créancière, tant pour ses salaires que pour autres dettes, et en l'absence de Pierre Hatton, archer des gardes du corps du roi, et Chrétienne Regnier sa femme, pareillement habile à être héritière de ladite défunte sa mère. Les biens étant en une maison assise à Paris faisant l'un des coins des rues Thibault-aux-Dés et Béthisy. Dans les papiers 13 août 1569, signé Scellier notaire, Badin et Dubois – Nicolas Jamet, chapelier demeurant à Sens et Jeanne Jamet sa femme., 27 octobre 1604; MC/ET/XXIV/142; 12 Fo
      inventaire après décès; Thibault-aux-Dés (rue); Béthisy (rue); Choppin, Jeanne; Régnier, Guillaume; tailleur d'habits
    - Inventaire après décès d’Alix Dostel, à la requête de Nicolas Doulcet, maître passementier à Paris, Noël de Raffele aussi maître passementier à Paris, à cause de Claude Doulcet sa femme, et Jeanne Doulcet fille à marier majeure d'ans, lesdits Claude et Jeanne Doulcet, sœurs, enfants dudit Nicolas Doulcet et de la défunte jadis sa femme, et habiles à se dire et porter héritières de Doulcet défunte leur mère.Les biens étant en une maison assise à Paris, rue de la Savonnerie, où est pour enseigne le Chapeau Royal., 10 novembre 1604; MC/ET/XXIV/142; 6 Fo
      inventaire après décès; Savonnerie (rue de la); Dostel, Alix; Bostel, Alix; Doulcet, Nicolas; Doulcet, Nicolas; passementier
    - Inventaire dressé à la requête de Florence Thieriat, femme autorisée par justice, au refus de Jacques Buisson (alias Dubuisson) son mari, marchand de vins, demeurant à Paris, rue Saint-Martin, en ensuivant la sentence de séparation de biens par elle obtenue au Châtelet de Paris le 6 novembre 1604, et en la présence dudit Dubuisson. Les biens de la communauté qui était entre lesdits Buisson et sa femme trouvés et étant en un corps d'hôtel où ils sont demeurant, des appartenances d'une maison sise en ladite rue Saint-Martin, où pend pour enseigne le Cygne., 12 novembre 1604; MC/ET/XXIV/142; 6 Fo
      inventaire; Saint-Martin (rue); Thiéral, Florence; Thiriat, Florence; Buisson, Jacques; commerçant
    - Inventaire après décès de Marguerite Boyvin. A la requête de Jean Durand son mari, marchand maître fripier à Paris, tant en son nom que comme tuteur et curateur de Nicole Durand âgée de 9 ans, et Catherine Durand âgée de 27 mois, leurs enfants mineurs, habiles à se dire et porter héritières de la défunte leur mère. Et en la présence de Martin Dufour, maître tueur de porcs à Paris, subrogé tuteur des mineures. Les biens étant dans les appartenances d’une maison où ledit Durand est demeurant, sise à Paris, rue des Lavandières, paroisse Saint-Germain-l’Auxerrois., 12 novembre 1604; MC/ET/XXIV/142; 8 Fo
      inventaire après décès; Lavandières (rue des); Boyvin, Marguerite; Durand, Jean; commerçant; brocanteur
    - Inventaire après décès de François Pasquier, maître orfèvre et bourgeois de Paris, veuf de Barbe Hotman. A la requête de ses filles, Madeleine Pasquier, fille majeure usant et jouissant de ses droits; et de Barbe Pasquier (elle signe Pasquer), aussi fille usante et jouissante de ses droits par lettres de bénéfice d’âge par elle obtenues le 27 novembre 1604, en la présence et sous l’autorité d’Antoine Le Riche, maître orfèvre à Paris, son curateur. Lesdites Madeleine et Barbe Pasquier, sœurs, habiles à se dire, nommer et porter héritières de leur père. Les biens étant en une maison où le défunt faisait sa demeure, sise à Paris, devant Saint-Leufroy, faisant l’un des coins de la rue Grande Vallée de Misère, et où pend pour enseigne les Trois Compas. Dans les titres: Madame Hac, leur tante; défunt Jacques Poullain, bisaïeul de Madeleine et Barbe Pasquier; Marie Poullain, veuve de Jean de Lugolly, sieur de Brouville; contrat de mariage de Brouville-Poullain passé par-devant Carrel et Joyeux le 18 mai 1574; Pierre Poullain; 4 février 1575 Cession de rente par Isabelle Hotamnn, veuve de Pierre Le Lorrain, à Nicolas Hotmann, prieur de Saint-Pierre de Chaumont-en-Vexin; 5 septembre 1585 le défunt François Pasquier, héritier des rentes des successions de François Pasquier et Guillemette Cailleau sa femme, leur père et mère [24 folios; Marchandise: 8 folios]., 1er décembre 1604; MC/ET/XXIV/142; 24 Fo
      inventaire après décès; Pasquier, François; Benoist, Charles; orfèvre
    - Inventaire après décès de Pierre Roussel, marchand maître épicier bourgeois de Paris, à la requête de Denise Citolle, sa veuve, demeurant en une maison sise à Paris, à l'entrée de la Grande Rue Saint-Denis, paroisse Saint-Germain-l'Auxerrois, où le défunt serait décédé, tant en son nom à cause de la communauté de biens d'entre ledit défunt et elle, que comme tutrice de Pierre Roussel, âgé de 11 ans et demi ou environ, fils mineur d'ans dudit défunt et d'elle, aussi à la requête de Simon Guillere, marchand, maître apothicaire, épicier bourgeois de Paris, en son nom à cause d'Hélène Roussel, sa femme, lesdits Pierre et Hélène Roussel, frère et sœur germains, enfants et habiles à se dire, porter et nommer héritiers dudit défunt leur père, et encore ladite veuve comme exécutrice du testament et ordonnance de dernières volontés dudit défunt [ 50 folios (petite bibliothèque); Marchandise: 11 folios], 1er décembre 1604; MC/ET/XXIV/142; 56 Fo
      inventaire après décès; Saint-Denis (rue); Roussel, Pierre; commerçant
    - Inventaire de leurs biens, à la requête de Marguerite Gallet, femme séparée de biens d'avec Pierre Caillouel, marchand de vins à Paris, demeurant en une maison rue des Lavandières faisant l'un des coins de la rue des Deux-Boules, paroisse Saint-Germain-l'Auxerrois, par sentence donnée au Châtelet de Paris le 18 décembre 1604, et en l'absence dudit Caillouel., 31 décembre 1604 - 1604; MC/ET/XXIV/142; 8 Fo
      inventaire; Lavandières (rue des); Gosset, Marguerite; Caillouet, Pierre; Caillonel, Pierre; commerçant
  - Minutes (inventaires après décès). 1605 - 1606, MC/ET/XXIV/143
    - Inventaire après décès d’Étienne Mesnager, prêtre habitué en ladite église et chapelain de la chapelle aux Orfèvres à Paris; à la requête de Guillaume Jolly, aussi prêtre habitué en l'église Saint-Germain-l'Auxerrois, au nom et comme exécuteur du testament du défunt, en la présence de Jean Hure (alias Heure), vigneron demeurant à Courbevoie, paroisse de Colombes, stipulant en cette partie pour Jean Hure le jeune son fils, légataire universel dudit défunt Mesnager son oncle maternel, aussi en la présence de François Girard, vigneron demeurant à Suresnes, en son nom à cause de Simone Demon sa femme, et encore comme tuteur subrogé des enfants de Geoffroy Girard, vigneron demeurant à Suresnes, et de défunte Barbe Demon jadis sa femme, lesquelles Simone Demone, sœur utérine, et lesdits enfants dudit Geoffroy Girard, neveux et nièces, et tous ensemble habiles à se dire et porter héritiers dudit défunt Mesnager, après que ledit Hure a protesté que la qualité prise par ledit François Girard ne puisse nuire ni préjudicier auxdits Jean Hure le jeune son fils, ni à son legs universel à lui fait par ledit défunt Mesnager par son dit testament, comme aussi a François Girard protesté que ladite qualité de légataire universel ne lui puisse ni auxdits enfants (de) Geoffroy Girard et Barbe Demon nuire ni préjudicier. Les biens étant en une maison sise à Paris, rue Jean-Lantier, paroisse Saint-Germain-l'Auxerrois., 22 janvier 1605; MC/ET/XXIV/143; 6 Fo
      inventaire après décès; Jean-Lantier (rue); Mesnager, Etienne; prêtre
    - Inventaire après décès de Claude Crespin, au jour de son décès femme séparée de biens d'avec Jean Bouet (Bonet) dit Sagesse, naguère sommelier de Monsieur de Vendôme, à la requête de Nicolas Regnier, maître barbier chirurgien à Paris, et Jean Turin, maître affineur à Paris, au nom et comme exécuteur du testament de la défunte, et en la présence dudit Bouet (Bonet) et de Nicolas Crepe (signe Cretée), praticien à Paris, neveu et habile à se dire et porter héritier de sa tante. Les biens étant en un chambre et garde-robe joignant au deuxième étage des appartenances d'une maison assise à Paris, rue Saint-Germain-l'Auxerrois, près les greniers à sel., 5 février 1605; MC/ET/XXIV/143; 4 Fo
      inventaire après décès; Saint-Germain-l'Auxerrois (rue); Crespin, Claude; Bonet, Jean (dit Sagesse); Vendôme, M. de; Boude, Jean
    - Inventaire après décès de Martine Haultecloche, veuve de Martin Prieur, à la requête de Nicolas Duchesne, son mari, marchand mercier bourgeois de Paris, y demeurant Grande Rue Saint-Denis, paroisse Saint-Sauveur, où pend pour enseigne l'Epée couronnée, où la défunte est décédée, en son nom à cause de la communauté d'entre lui et ladite défunte, et en la présence de Pierre Duchesne, maître écrivain des petites écoles, fils dudit Nicolas Duchesne et de la défunte, Marin Debeyne (qui signe de Baiyne), maître affineur départeur d'or et d'argent, bourgeois de Paris, en son nom à cause de Guillemette Prieur, sa femme, Philippe Prieur, maître tireur d'or et d'argent à Paris, Etienne Sauvage, aussi maître tireur d'or et d'argent à Paris, à cause de Gervaise Prieur, sa femme, Martin Prieur, pareillement maître tireur d'or et d'argent à Paris, au nom et comme tuteur de Jeanne Prieur, fille mineure, lesdits Guillemette, Philippe, Gervaise et Jeanne Prieur, enfants dudit Martin Prieur et de défunte Jeanne Duchesne, jadis sa femme, et habiles à se dire et porter héritiers pour une souche et tous ensembles pour un quatrième partie de ladite défunte Haultecloche, leur aïeule, Alexandre Bardin, marchand mercier à Paris, au nom et comme tuteur d'Alexandre, Marie, Claude et Philippe Bardin, enfants mineurs d'ans de lui et de défunte Jeanne Duchesne, jadis sa femme, assisté dudit Marin Debeyne, subrogé tuteur desdits mineurs Bardin, aussi habiles à se dire et porter héritiers pour une souche et tous ensemble pour une quatrième partie de ladite défunte Haultecloche, leur aïeule maternelle, et encore ledit Nicolas Duchesne comme subrogé tuteur d'Anne Mestayer, fille mineure de Guillaume Mestayer, maître orfèvre à Paris, et de feue Gervaise Duchesne, jadis sa femme, ladite Anne Mestayer pareillement habile à se dire et porter héritière pour un quatrième de ladite défunte Haultecloche, son aïeule, et en la présence de Georges Le Fevre, conseiller et substitut de monsieur le procureur du roi au Châtelet de Paris, stipulant pour l'absence hors de cette ville de Paris dudit Guillaume Mestayer, père et tuteur d'icelle Anne Mestayer, à la conservation des droits des parties et de qui il appartiendra, aussi en la présence de ladite Anne Mestayer, âgée de 17 ans ou environ, demeurant avec ledit Nicolas Duchesne, son aïeul maternel à ce présent., 27 février 1605; MC/ET/XXIV/143; 16 Fo (Encre très pâle)
      inventaire après décès; Saint-Denis (rue); Haultecloche, Martine; Prieur, Martin; Duchesne, Nicolas; commerçant
    - Inventaire après décès de Claude de Bulles, prêtre habitué en l’église et hôpital de la Trinité, fondé en la Grande rue Saint-Denis à Paris. A la requête de Guillaume Dubuisson, marchand orfèvre bourgeois de Paris, y demeurant sur le Pont-au-Change, paroisse Saint-Jacques-de-la-Boucherie, au nom et comme exécuteur du testament du défunt. En la présence de Pierre de Bulles, maître chapelier à Paris, demeurant à Saint-Marcel, Grande rue Mouffetard; Perrine Haultemps, femme soit disant autorisée de Jean Berthin (qui signe BERTHYN), marchand épicier demeurant à Chevreuse (78460); et Anne Haultemps, femme aussi se disant autorisée de Toussaint Le Jeune, corroyeur dudit Chevreuse, lesquels Pierre de Bulles, Perrine et Anne Haultemps, neveu et nièces et habiles à se dire et porter héritiers du défunt leur oncle. Les biens étant ès lieux des appartenances d’un corps de logis où le défunt faisait sa résidence et est décédé, étant en l'enclos dudit hôpital de la Trinité. Dans les papiers: mémoire de la main du défunt du 23 octobre 1602, intitulé abrégé des affaires que nous avons accomplies ensemble mon feu frère Nicolas de Bulles et moi. Le premier article: mon neveu Pierre de Bulles veut (se) porter héritier de mon frère Nicolas de Bulles, son père., 7 mars 1605; MC/ET/XXIV/143; 23 Fo
      1 petit luth - Bibliothèque (4 fol.)
      inventaire après décès; Saint-Denis (rue); Bulles, Claude de; prêtre
    - Inventaire après décès de Jean Pastour, marchand bonnetier bourgeois de Paris. A la requête de sa femme Geneviève Desbordes, exécutrice du testament du défunt, et encore tant en son nom que comme tutrice de Jean Pastour, âgé de 3 ans et demi, Guillaume Pastour, âgé de deux ans et demi, et Jacques Pastour, âgé de 6 mois ou environ, enfants mineurs du défunt et d’elle. Et en la présence de François Chevrette, clerc commis au greffe civil du Châtelet de Paris, subrogé tuteur des mineurs. Les biens étant en une maison sise à Paris, grande rue Saint-Denis, où pend pour enseigne Notre Dame du Point du Jour, paroisse Saint-Germain-l’Auxerrois, où le défunt faisait sa demeure et est décédé. Dans les papiers: Contrat de mariage Pastour-Desbordes du 13 décembre 1587, signé Puthomme et Cothereau. Apparaît Pierre Desbordes et Jacqueline Lenoir sa femme, père et mère de la veuve. (Partage des biens après décès de Jacques Pastour et Jeanne Bening père et mère du défunt, par-devant Robert Lambin huissier du roi ès requêtes du palais le 20 février 1600)., 7 mars 1605; MC/ET/XXIV/143; (20 fol.); (3 fol.)
      inventaire; Pastour, Jean
    - Inventaire après décès d’Antoinette Tallon, veuve de Pierre Porcher, demeurant à Paris, rue et paroisse Saint-Germain-l'Auxerrois, à la requête de Pierre Vallue (alias Value), maître savetier à Paris, au nom et comme exécuteur du testament et ordonnance de dernière volonté de la défunte, 31 mars 1605; MC/ET/XXIV/143; 4 Fo
      inventaire après décès; Saint-Germain-l'Auxerrois (rue); Tallon, Antoinette; Talon, Antoinette; Porcher, Pierre
    - Inventaire après décès de Michelle [Marguerite] Gillot, à la requête de Clément Champion, commis au greffe criminel de la cour de Parlement, tant en son nom que comme tuteur et curateur de Marie, âgée de 5 ans, Jacques, âgé de 3 ans 5 mois et Charlotte Champion âgée de 4 mois, enfants mineurs d'ans de lui et de la défunte, jadis sa femme, et en la présence de Nicolas Gillot, oncle maternel, subrogé tuteur desdits mineurs quant aux actions, confection du présent inventaire et partage, que ledit Maître Clément Champion et mineurs pourront avoir ensemble. Biens étant en une maison sise à Paris rue Saint-Victor, où pend pour enseigne l'Annonciation Notre-Dame., 30 avril 1605; MC/ET/XXIV/143; 9 Fo (Partie supérieure déchirée; très sombre)
      inventaire après décès; Saint-Victor (rue); Gillot, Michèle; Champion, Clément; Gillot, Marguerite
    - Inventaire des biens de la communauté (avant séparation) d'entre Louis Picot (qui signe Louis Picquot), bourgeois de Paris, et Barbe Duplessis, demeurant en une maison sise à Paris, rue du Grand Cerf, autrement dit de la Monnaie, paroisse Saint-Germain-l'Auxerrois, femme autorisée par justice à la poursuite de ses droits, et en ensuivant la sentence de séparation de biens par elle obtenue au Châtelet de Paris à l'encontre de son mari le 27 avril 1605 signé Drouart, en la présence dudit Picot., 25 mai 1605; MC/ET/XXIV/143; 12 Fo
      inventaire; Duplessis, Barbe; Picot, Louis; Picquot, Louis
    - Récolement et inventaire des biens après décès de Charlotte de Riberolles, morte le 5 juillet 1605, veuve de Pierre de Cescaud, secrétaire de la chambre du roi, bourgeois de Paris (dont l’inventaire après décès a été dressé le 13 mai 1600), demeurant en une maison sise à Paris, rue Thibault-aux-Dés, paroisse Saint-Germain-l'Auxerrois, en présence de Pierre de Cescaud, conseiller notaire et secrétaire du roi et de la duchesse de Montpensier, en son nom, Claude Le Cordelier, écuyer sieur de la Brosse, aussi en son nom à cause de demoiselle Marie de Cescaud, sa femme, et maître Louis Le Mesnager, conseiller du roi et maître ordinaire en sa chambre des comptes à Rouen, à cause de Marguerite de Cescaud, sa femme, lesdits sieur Pierre et demoiselle Marguerite de Cescaud frère et sœur, leurs enfants, et habiles à se dire, porter et nommer héritiers de ladite défunte, leur mère., 11 juillet 1605; MC/ET/XXIV/143; (5 fol.)
      inventaire; Riberolles, Charlotte; Cescaub, Pierre de; Cescaud, Pierre de
    - Inventaire après décès de Thomas Pinsson, compagnon tailleur d’habits à Paris, au jour de son décès demeurant en l’hôtel de et avec Louis Lebel, aussi tailleur d’habits à Paris, demeurant rue de la Savonnerie, paroisse Saint-Jacques-de-la-Boucherie. A la requête de Jean Pinsson (signe Pinson), tailleur d’habits demeurant au Plessis-Bouchard (95130); Barthélemy Pinsson, aussi tailleur d’habits, demeurant à Saint-Leu (Saint-Leu-la-Forêt 95320) lès Taverny; Marin Boucher, cordonnier demeurant audit Saint-Leu, à cause de Claude Pinsson sa femme; Jean Mercier, charretier, demeurant audit Saint-Leu, à cause de Guillemette Pinsson, sa femme et de Robert Coustelleur, bucheron demeurant audit Saint-Leu, à cause de Jeanne Pinsson, sa femme. Lesdits Pinsson, tous frères et sœurs et habiles à se dire et porter héritiers du défunt, leur frère. Les biens étant en une chambre au troisième étage qu’occupaient le défunt et ledit Lebel, des appartenances d’une maison sise rue de la Savonnerie, où pend pour enseigne la Fleur de Lys., 26 août 1605; MC/ET/XXIV/143; 4 Fo
      inventaire après décès; Savonnerie (rue de la); Pinson, Thomas; Lebel, Louis; tailleur d'habits; tailleur d'habits
    - Inventaire après décès de Barbe Pyriou (alias Pirion ou Piriou). A la requête de Gabriel Boursin, son mari, maître orfèvre à Paris, tant en son nom que comme tuteur et curateur créé et ordonné par justice aux personnes et biens de Marie Boursin, âgée de 10 ans, Jean Boursin, âgé de 8 ans, Guillaume Boursin, âgé de 5 ans et Geneviève Boursin, âgée de 13 mois, enfants mineurs de lui et de la défunte, habiles à se dire et porter héritiers de leur mère. Et en la présence de Guillaume Cauchois, maître coffretier malletier à Paris, subrogé tuteur des mineurs. Les biens étant ès lieux des appartenances d’une maison sise à Paris, devant les grandes Boucheries, faisant le coin de la rue du Pied de Bœuf, où est demeurant ledit Boursin, et pend pour enseigne les Trois Bourses. Dans les papiers: Contrat de mariage Boursin-Pirion (Piriou), passé par-devant Choquillot et Tulloue le 15 octobre 1592. Apparaît Roger Poullain, veuf et exécuteur du testament de défunte Simone Pasté, tante de ladite Pirion (Piriou)., 17 octobre 1605; MC/ET/XXIV/143; 14 Fo
      inventaire après décès; Pyriou, Barbe; Boursin, Gabriel; orfèvre
    - Inventaire après décès d'Antoine Herny (ou Hervy), maître orfèvre à Paris, à la requête de Claude Perdreau, sa femme, en la présence de Joachim Metau (signe Metault), maître vergier raquettier à Paris, et Claude Herny, sa femme de lui autorisée, fille unique et habile à se dire et porter seule héritière dudit défunt Antoine Herny, son père. Les biens étant en la chambre au quatrième étage que tient et occupe ladite veuve, des appartements d'une maison assise à Paris, rue des Lavandières en laquelle ledit défunt faisait sa résidence et est décédé, joignant l'hôtel commun de l'orfèvrerie, où pend l'enseigne de la Fleur de Lys Couronnée, paroisse Saint-Germain-l'Auxerrois, montrés et enseignés par ladite Perdreau veuve et par ladite Claude Hervy, étant lesdits Metau et sa femme demeurant en la même chambre, avec ladite veuve., 28 octobre 1605; MC/ET/XXIV/143; 6 Fo
      inventaire après décès; Lavandières (rue des); Henry, Antoine; Perdreau, Claude; orfèvre
    - Inventaire après décès de René Vymont, vivant maître tissutier rubanier à Paris, à la requête de sa femme Geneviève Gourdin, demeurant rue des Lombards paroisse Saint-Jacques-de-la-Boucherie, où pend pour enseigne l'Image Saint Maurice, à la conservation de ses douaire et conventions matrimoniales; aussi à la requête de Guillaume Vymont laboureur demeurant à Pontcarré (77135), habile à se dire et porter héritier dudit défunt René Vymont, son cousin germain., 10 décembre 1605; MC/ET/XXIV/143; 18 Fo
      inventaire après décès; Lombards (rue des); Vymont, René; tisserand; passementier
    - Inventaire après décès de Jeanne Duchesne, à la requête de Alexandre Bardin, son mari, marchand bourgeois de Paris, demeurant à Paris, rue Saint-Denis, paroisse Saint-Sauveur, où pend pour enseigne l'Épée couronnée, en son nom et comme tuteur d'Alexandre, âgé de 23 à 24 ans, Marie, âgé de 16 ans, Claude, âgé de 11 à 12 ans, et Philippe Bardin, âgé de 9 ans ou environ, enfants mineurs d'ans de lui et de la défunte, jadis sa femme, lesdits mineurs habiles à se dire, porter et nommer héritiers de leur mère, et en la présence de Marin Debeyne (signe De Baiyne), maître affineur et départeur d'or et d'argent à Paris, subrogé tuteur desdits mineurs, quant aux actions, confection du présent inventaire et partage que ledit Alexandre Bardin et mineurs ont et pourront avoir affaire ensemble., 16 février 1606; MC/ET/XXIV/143; (14 fol.); (3 fol.)
      inventaire après décès; Bardin, Alexandre; Duchesne, Jeanne
    - Inventaire après décès de Gilette Parmentier. A la requête de son mari, Jean Dumont, maître tonnelier à Paris, y demeurant rue et paroisse Saint-Germain-l'Auxerrois. Et en la présence de Gillette Guille, veuve de Eloy Parmentier, aussi maître tonnelier à Paris, habile à se dire et porter héritière mobilière de la défunte. Les biens étant en une cave, boutique, et chambre au premier étage, des appartenances d'une maison sise à Paris dite rue Saint-Germain-l'Auxerrois., 17 février 1606; MC/ET/XXIV/143; fol. 4
      inventaire; Dumont, Jean; Parmentier, Gillette
    - Inventaire après décès de Péronne Le Vage, veuve de Guy De Julliart, maître passementier faiseur de cordons à Paris; à la requête de Jean Motelet, notaire au Châtelet de Paris, y demeurant au Carrefour Guillory, paroisse Saint-Jean-en-Grève, tant en son nom et habile à être héritier de la défunte, sa cousine, et comme l'exécuteur de son testament et ordonnance de dernière volonté. Les biens étant en une chambre et grenier des appartenances d'une maison sise à Paris, rue et paroisse Saint-Germain-l'Auxerrois., 22 février 1606; MC/ET/XXIV/143; 5 Fo (Très sombre; bordures de la partie supérieure latérale interne très déchirées; trous; manques; feuilles jointes très détériorées avec manques; encre très pâle)
      inventaire après décès; Saint-Germain-l'Auxerrois (rue); Le Vage, Perronne; Julliart, Guillaume